【裁判字號】    95,聲,326
【裁判日期】    950418
【裁判案由】    聲請移轉管轄等
【裁判全文】
臺灣高等法院刑事裁定                   95年度聲字第326號
聲  請  人  己○○
相  對  人  臺灣台北地方法院檢察署
法定代理人  庚○○
相  對  人  法務部
法定代理人  丙○○
相  對  人  臺灣高等法院檢察署
法定代理人  戊○○
相  對  人  最高法院檢察署
法定代理人  乙○○
上列聲請人聲請移轉管轄案件，本院裁定如下：
    主  文
聲請駁回。
    理  由
一、聲請意旨略以：相對人等包庇文聯團以1人21票或35票而「
    鴨霸」地自認當選，不僅違背人團法第16條，亦違背憲法、
    民法第52條第2項、中央法規標準法第5條及第6條、總統副
    總統選舉罷免法第2條、公職人員選舉罷免法第3條、以及北
    律93.9.9會員大會1人1票之決議。故文聯團自不得以「北律
    」名義對伊提起告訴。臺灣士林地方法院94年自字第35號案
    件，於95年3月8日開庭時，相對人之共謀者文聯團已提出93
    年9月9日會員大會錄音帶證明：大會已通過1人1票、常年費
    除為每月300元及廢除通訊投票，伊已依1人1票而當選，相
    對人與文聯團共謀組織犯罪行為，以刑事逼迫而達其非法目
    的，自應迴避移轉管轄 (高院案號95年聲、甲○案號：95他
    字第457號、第458號、94他字第3322號暑、其他甲○、丁○
    、最丁○、法務部全部關於聲請人之案號)云云。
二、經查：本件聲請人己○○，固於書狀列名為台北律師公會 (
    北律)名台灣律師公會TBA(Taiwan Bar Association)、士林
    律師公會及籌備會、板橋律師公會及籌備會等團體之代表人
    ，惟並未提出相關證明文件，尚難認其具有該等團體之代表
    權，故聲請人欄僅列己○○，核先敘明。
三、按有下列情形之一者，由直接上級法院，以裁定將案件移轉
    於其管轄區域內與原法院同級之他法院：(一)有管轄權之法院
    因法律或事實不能行使審判權者。(二)因特別情形由有管轄權
    之法院審判，恐影響公安或難期公平者。次按指定或移轉管
    轄由當事人聲請者，應以書狀敘述理由向該管法院為之。刑
    事訴訟法第10條、第11條定有明文。又檢察官之迴避應聲請
    所屬首席檢察官或檢察長核定之。首席檢察官之迴避應聲請
    真接上級法院首席檢察官或檢察長核定之。刑事訴訟法第26
    條第2項、第3項亦規定甚明。查本件聲請人所指本院95年聲
    字案件，究係何案號，並未指明，且就此有管轄權爭議，本
    院亦非管轄法院，至臺灣士林地方法院94 年自字第35號，
    雖尚未終結，有本院查詢單在卷可稽，然前揭未結案件在臺
    灣士林地方法院審理究有何不能行使審判權或影響公安或難
    期公平之理由，聲請人並未能具體指明，殊有未合，難予採
    信。再查，聲請人所主張迴避之相對人法務部及臺灣台北地
    方法院檢察署、臺灣高等法院檢察署、最高法院檢察署，前
    者非迴避之主體，後者所列之各級檢察機關，其受理聲請迴
    避之機關，依首開法條規定為該管檢察官並非法院，本院依
    法亦無權審酌，從而，聲請人請求相對人迴避移轉管轄，不
    符法律規定，其請求自屬不應準許，應予駁回。
據上論斷，應依刑事訴訟法第220條，裁定如主文。
中    華    民    國    95    年    4     月    18    日
                  刑事第十五庭審判長法  官  吳昭瑩
                                    法  官  王麗莉
                                    法  官  楊貴雄
以上正本證明與原本無異。
如不服本裁定，應於收受送達後五日內向本院提出抗告狀。
                                    書記官  林淑貞
中    華    民    國    95    年    4     月    21    日


司法院資訊處製作；財團法人民間司法改革基金會備份。
